宣示判決筆錄
原      告  裕邦信用管理顧問股份有限公司


法定代理人  陳載霆  
訴訟代理人  江雅鳳  
            李秀花  
被      告  陳郁方  
上列當事人間111年度中小字第2364號請求給付電話費事件，於
中華民國111年7月20日上午9時30分整在臺灣臺中地方法院臺中
簡易庭宣示判決，出席職員如下：
    法      官  林筱涵
    書  記  官  洪加芳
朗讀案由。
法官朗讀主文宣示判決如下：
    主      文
被告應給付原告新臺幣壹萬零貳佰貳拾伍元。
訴訟費用新臺幣壹仟元由被告負擔。
本判決得假執行。
    事實及理由之要領
一、原告主張：被告前向訴外人威寶電信股份有限公司（後更名
    為台灣之星電信股份有限公司，下稱台灣之星公司）申請租
    用門號0000000000號行動電話使用，嗣未依約繳納電信費，
    雙方合約已視為終止，尚積欠電信費新臺幣（下同）1,947
    元，另應依約給付提前終止租約剩餘合約日曆天數除以合約
    期間總日曆天之專案補貼款10,278元，期間被告僅繳納2,00
    0元抵充上開全部電信費及部分專案補貼款，剩餘專案補貼
    款10,225元迄未繳納。而台灣之星公司業已將上開債權轉讓
    予原告，原告並以起訴狀對被告為債權讓與之通知。為此，
    爰依電信服務契約及債權讓與之法律關係，提起本件訴訟，
    請求被告給付上開專案補貼款，並聲明如主文第1項所示。
二、上開原告主張之事實，業據其提出債權讓與通知書、債權讓
    與證明書、電信費帳單、行動電話服務申請書、第三代行動
    通信業務服務契約、專案同意書、第三代行動通信業務服務
    契約、經濟部函、新北市政府函、股份有限公司變更登記表
    為證。被告已於相當時期受合法之通知，而於言詞辯論期日
    不到場，亦未提出準備書狀爭執，依民事訴訟法第436條之2
    3準用第436條第2項適用第280條第3項、第1項之規定，視同
    自認。從而，原告依電信服務契約及債權讓與之法律關係，
    請求被告給付如主文第1項所示之金額，為有理由，應予准
    許。
三、訴訟費用負擔及假執行宣告之依據：民事訴訟法第78條、第
    436條之19第1項、第436條之20。
　
民事訴訟法第436條之24第2項：
對於本判決之上訴，非以違背法令為理由，不得為之。
如對本判決上訴，須於判決送達後20日內向本院提出上訴狀，並
須表明原判決所違背之法令及其具體內容與依訴訟資料可認為原
判決有違背法令之具體事實之上訴理由（均須按他造當事人之人
數附繕本）。
中　　華　　民　　國　　111 　年　　7 　　月　　20　　日
                  臺灣臺中地方法院臺中簡易庭
                                  法  官  林筱涵
                                  書記官  洪加芳
以上正本證明與原本無異。
中　　華　　民　　國　　111 　年　　7 　　月　　20　　日
                                  書記官  洪加芳